臺灣臺南地方法院刑事判決　　　　　　　93年度訴字第1240號
公　訴　人　臺灣台南地方法院檢察署檢察官
被　　　告　甲○○　男　31歲.
　　　　　　　　　　2樓
上列被告因違反毒品危害防制條例案件，經檢察官提起公訴（93
年度毒偵字第1718號），被告於本院準備程序中就犯罪事實為有
罪之陳述，經裁定進行簡式審判程序，判決如下：
    主    文
甲○○連續施用第一級毒品，累犯，處有期徒刑拾壹月，扣案之
第一級毒品海洛因陸包（合計淨重伍陸點壹玖公克）沒收銷燬之
；又連續施用第二級毒品，累犯，處有期徒刑陸月，扣案之第二
級毒品安非他命壹包（驗餘淨重貳點伍柒零壹公克）及留存於扣
案之吸食器內之第二級毒品安非他命殘渣（量微無法磅秤）沒收
銷燬之；扣案之吸食器壹組沒收之。應執行有期徒刑壹年肆月，
扣案之第一級毒品海洛因陸包（合計淨重伍陸點壹玖公克）、第
二級毒品安非他命壹包（驗餘淨重貳點伍柒零壹公克）及留存於
扣案之吸食器內之第二級毒品安非他命殘渣（量微無法磅秤）均
沒收銷燬之；扣案之吸食器壹組沒收之。
    事    實
一、甲○○前因施用毒品案件，經臺灣板橋地方法院先後二次裁
    定送觀察、勒戒結果，均無繼續施用毒品之傾向，而由臺灣
    板橋地方法院檢察署檢察官分別於民國87年7月13日以87年
    度偵字第5816號、88年1月11日以88年度偵緝字第204號不起
    訴處分確定。復因再度施用第二級毒品經送執行強制戒治，
    嗣經法院裁定停止戒治，所餘戒治期間付保護管束，並於91
    年4月4日停止處分執行而釋放，而於91年7月5日保護管束期
    滿戒治完畢，並由臺灣臺中地方法院檢察署檢察官以90年度
    毒偵字第3476號提起公訴，經臺灣臺中地方法院於90年8月
    30日以90年度易字第2523號判處有期徒刑5月確定，於92年6
    月5日執行完畢。猶不知悔改，竟又基於施用第一級毒品海
    洛因及第二級毒品安非他命之概括犯意，自93年8月中旬某
    日起至93年9月5日23時許，連續在臺南縣佳里鎮溪州里85之
    19號施用第一級毒品海洛因及第二級毒品安非他命多次。嗣
    於93年9月6日13時50分許，經警持搜索票至臺南縣佳里鎮溪
    州里85之19號搜索時，查獲第一級毒品海洛因6包（驗餘淨
    重56.19公克）、第二級毒品安非他命1包（驗餘淨重2.5701
    公克）及吸食器1組，並採集其尿液送驗，結果呈嗎啡及安
    非他命陽性反應，而查獲上情。
二、案經臺南縣警察局佳里分局報請臺灣臺南地方法院檢察署檢
    察官偵查起訴，於本院準備程序進行中，被告先就被訴事實
    為有罪之陳述，經裁定行簡式審判程序。
    理    由
一、上揭事實，業據被告甲○○於本院審理時坦承不諱，且其為
    警查獲時所採集之尿液檢體，經送檢驗結果，呈嗎啡及安非
    他命陽性反應，此有台南縣警察局佳里分局偵辦「毒品危害
    防制條例」案件尿液送驗對照表、臺南縣衛生局93年10月1
    日之尿液檢驗成績書及長榮大學毒物研究中心94年1月11日
    確認報告附卷可稽，並有第一級毒品海洛因6包、第二級毒
    品安非他命1包、吸食工具1組扣案可佐，被告自白核與事實
    相符，自堪採信。又被告前因施用毒品案件，經臺灣板橋地
    方法院先後二次裁定送觀察、勒戒結果，均無繼續施用毒品
    之傾向，而由臺灣板橋地方法院檢察署檢察官分別於87年7
    月13日以87年度偵字第5816號、88年1月11日以88年度偵緝
    字第204號不起訴處分確定，復因再度施用第二級毒品經送
    執行強制戒治，嗣經法院裁定停止戒治，所餘戒治期間付保
    護管束，並於91年4月4日停止處分執行而釋放，而於91年7
    月5日保護管束期滿戒治完畢，此有臺灣高等法院被告全國
    前案紀錄表、全國施用毒品案件紀錄表、臺灣板橋地方法院
    檢察署88年度偵緝字第204號不起訴處分書及臺灣台南地方
    法院檢察署刑案資料查註紀錄表在卷可參，足認被告強制戒
    治執行完畢釋放後五年內再犯毒品危害防制條例第10條之罪
    ，本件事證明確，被告犯行堪予認定。
二、核被告所為，係犯毒品危害防制條例第10條第1項之施用第
    一級毒品及同條第2項之施用第二級毒品罪。其持有第一級
    毒品海洛因及持有第二級毒品安非他命之犯行為施用第一級
    毒品海洛因及施用第二級毒品安非他命之犯行所吸收，均不
    另論罪。被告先後多次施用第一級毒品及第二級毒品之犯行
    ，均時間緊接，手段相同，觸犯構成要件相同之罪名，顯均
    係基於概括犯意反覆為之，均應依連續犯之規定論以一罪，
    並依法加重其刑。其所犯上開二罪間，犯意個別，行為互殊
    ，應分論併罰。又被告前經臺灣臺中地方法院於90年8月30
    日以90年度易字第2523號判處有期徒刑5月確定，於92年6月
    5日執行完畢，有臺灣高等法院被告全國前案紀錄表及臺灣
    台南地方法院檢察署刑案資料查註紀錄表可徵，其於有期徒
    刑執行完畢未滿5年，再犯本件有期徒刑以上之罪，為累犯
    ，應依刑法第47條規定遞加重其刑。爰審酌被告前有施用毒
    品前科、經警查獲並戒治後仍不斷然戒癮、施用毒品戕害身
    心甚鉅、犯後於警偵詢中先坦認犯行，復於準備程序中否認
    部分犯行，待經將尿液送複驗後始又坦承犯行，耗費司法資
    源等一切情狀，分別量處如主文所示之刑，並定其應執行刑
    ，以示懲儆。扣案之海洛因6包（驗餘淨重56.19公克），經
    月8日鑑定通知書附卷可稽；扣案之吸食器1組及顆粒1包（
    驗餘淨重2.5701公克）經送憲兵司令部刑事鑑識中心鑑定結
    果，確認該吸食器上所留存之毒品為安非他命、該顆粒為毒
    品安非他命，有該中心94年2月1日鑑驗通知書在卷可憑，爰
    依毒品危害防制條例第18條第1項前段規定將上述第一、二
    級毒品及留存於吸食器上之第二級毒品殘渣（量微無法磅秤
    ）沒收並銷燬之；又被告固於本院審理時否認扣案之吸食器
    1組為其所有，惟查，被告業於偵查中坦承該吸食器為其所
    有（見偵卷第13、14頁），且被告於警訊時亦坦認該吸食器
    係在其房間衣櫥衣服裡起獲（見警卷第5頁），是該吸食器
    為被告所有供施用第二級毒品安非他命所用應可認定，爰依
    刑法第38條第1項第2款規定沒收之。
據上論斷，應依刑事訴訟法第273條之1第1項、第299條第1項前
段，毒品危害防制條例第10條第1項、第2項、第18條第1項前段
，刑法第11條前段、第56條、第47條、第51條第5款、第38條第1
項第2款，判決如主文。
本案經檢察官乙○○到庭執行職務。
中　　華　　民　　國　　94　　年　　3 　　月　　24　　日
                    刑事第五庭    法　官  張家瑛
右正本證明與原本無異。
如不服本判決，應於判決送達後10日內，向本院提出上訴狀。
                                  書記官  許悉愛
中　　華　　民　　國　　94　　年　　3 　　月　　24　　日
附錄所犯法條：
毒品危害防制條例第10條
施用第一級毒品者，處六月以上五年以下有期徒刑。
施用第二級毒品者，處三年以下有期徒刑。
